臺灣彰化地方法院刑事判決　　　　　　 100年度訴字第1357號
公　訴　人　臺灣彰化地方法院檢察署檢察官
被　　　告　邱錫賢
上列被告因違反毒品危害防制條例案件，經檢察官提起公訴（10
0 年度毒偵字第1487號），於本院準備程序中，被告就被訴事實
為有罪之陳述，經本院合議庭裁定改行簡式審判程序，判決如下
：
    主  文
邱錫賢施用第一級毒品，累犯，處有期徒刑玖月。
    犯罪事實
一、邱錫賢前因施用毒品案件，經本院裁定送觀察、勒戒後，認
    無繼續施用毒品之傾向，於民國87年12月29日執行完畢釋放
    ，並由臺灣彰化地方法院檢察署檢察官以87年度偵緝字第36
    2 號案為不起訴處分確定；其復於前揭觀察勒戒執行完畢釋
    放後5 年內之91年間，因施用毒品案件，經本院裁定送觀察
    、勒戒後，認有繼續施用毒品傾向，復經本院以91年度毒聲
    字第3113號裁定令入戒治處所施以強制戒治，因成效經評定
    合格，嗣經本院裁定停止戒治於92年12月4 日執行完畢釋放
    出所；其刑事案件部分經本院以92年度訴字第151 號判決判
    處有期徒刑8 月確定，於93年8 月3 日執行完畢。再因施用
    毒品案件，經本院以94年度訴字第1549號判決判處有期徒刑
    8 月確定，於95年7 月23日執行完畢。
二、詎其仍未戒除毒癮，復基於施用第一級毒品海洛因之犯意，
    於100 年5 月22日中午12時許，在彰化縣溪湖鎮軍機公園籃
    球場旁，以將第一級毒品海洛因粉末置入注射針筒內加水後
    ，再以針筒注射之方式，施用第一級毒品海洛因1 次。嗣因
    邱錫賢涉嫌販賣毒品案件，於100 年5 月22日晚上8 時45分
    許，為警持本院核發之搜索票（100 年度聲搜字第1380號）
    至邱錫賢址設彰化縣溪湖鎮○○街129 號居處執行搜索而查
    獲，並扣得SAMSUNG 牌手機1 支（序號：000000000000000
    ）、SIM 卡2 張（門號：0000-000000 號、0000-000000 號
    ），且經徵得邱錫賢同意採集其尿液送驗，結果呈嗎啡陽性
    反應，始查悉上情。
三、案經彰化縣警察局芳苑分局報請臺灣彰化地方法院檢察署檢
    察官偵查起訴。
    理  由
一、按除被告所犯為死刑、無期徒刑、最輕本刑為3 年以上有期
    徒刑之罪或高等法院管轄第1 審案件者外，於第273 條第1
    項程序進行中，被告先就被訴事實為有罪之陳述時，審判長
    得告知被告簡式審判程序之旨，並聽取當事人、代理人、辯
    護人及輔佐人之意見後，裁定進行簡式審判程序；除簡式審
    判程序、簡易程序及第376 條第1 款、第2 款所列之罪之案
    件外，第1 審應行合議審判，刑事訴訟法第273 條之1 第1
    項、第284 條之1 分別定有明文。本件被告邱錫賢係涉死刑
    、無期徒刑、最輕本刑為3 年以上有期徒刑之罪或高等法院
    管轄第1 審案件以外之罪，並於本院行準備程序時就被訴事
    實為有罪之陳述，本院合議庭依前揭規定，經評議結果，裁
    定改由受命法官獨任行簡式審判程序。
二、上開犯罪事實，業據被告邱錫賢於警詢時、偵查時及本院審
    理時均坦承不諱，且被告為警採集其尿液送驗結果，確呈嗎
    啡陽性反應，此有彰化縣警察局芳苑分局委託檢驗尿液代號
    與真實姓名對照認證表、詮昕科技股份有限公司於100 年6
    月7 日出具之濫用藥物尿液檢驗報告（原樣編號：E129、報
    告編號：00000000）、臺灣彰化地方法院檢察署鑑定許可書
    、彰化縣警察局芳苑分局毒品犯罪嫌疑人尿液採驗作業管制
    紀錄各1 紙附卷可稽，足徵被告之自白確與事實相符，堪以
    採信。本件事證明確，被告上開犯行洵堪認定，應依法論科
    。
三、按修正毒品危害防制條例就施用毒品者，僅於「初犯」及「
    5 年後再犯」二種情形，有其追訴條件之限制，即須於初犯
    經觀察、勒戒或強制戒治釋放後，5 年內均無施用毒品之行
    為，始能認其前所實施之觀察、勒戒或強制戒治已足遮斷毒
    癮，而得於5 年後再犯時，再予適用初犯之規定，重行觀察
    、勒戒等程序；倘5 年內已經再犯，被依法追訴處罰，縱其
    第3 次（或第3 次以上）施用毒品之時間在初犯釋放5 年以
    後，即與「5 年後再犯」之情形有別，且因已於「5 年內再
    犯」，顯見其再犯率甚高，原實施觀察、勒戒或強制戒治，
    已無法收其實效，而無5 年戒斷期之存在，自無再經觀察、
    勒戒及強制戒治之必要，應由檢察官逕行起訴，此有最高法
    院95年度臺非字第59、65號判決及95年度第7 次刑事庭會議
    及97年度第5 次刑事庭會議決議意旨足供參照。查本件被告
    前因施用毒品案件，經本院裁定送觀察、勒戒後，認無繼續
    施用毒品之傾向，於87年12月29日執行完畢釋放，並由臺灣
    彰化地方法院檢察署檢察官以87年度偵緝字第362 號為不起
    訴處分確定；其復於前揭觀察勒戒執行完畢釋放後5 年內之
    91年間，因施用毒品案件，經本院裁定送觀察、勒戒後，認
    有繼續施用毒品傾向，復經本院以91年度毒聲字第3113號裁
    定令入戒治處所施以強制戒治，因成效經評定合格，嗣經本
    院裁定停止戒治於92年12月4 日執行完畢釋放出所；其刑事
    案件部分經本院以92年度訴字第151 號判決判處有期徒刑8
    月確定等情，有臺灣彰化地方法院檢察署刑案資料查註紀錄
    表及臺灣高等法院被告前案紀錄表各1 份在卷可考，則其再
    犯本件施用第一級毒品犯行，按諸前揭說明，即與5 年後再
    犯之情形有別，自應逕行追訴。
四、核被告邱錫賢所為，係犯毒品危害防制條例第10條第1 項之
    施用第一級毒品罪。被告持有第一級毒品進而施用，其持有
    第一級毒品之低度行為，應為其施用第一級毒品之高度行為
    吸收，不另論罪。又被告有如上開犯罪事實欄所載之前科紀
    錄，有臺灣高等法院被告前案紀錄表及臺灣彰化地方法院檢
    察署刑案資料查註紀錄表各1 份在卷可憑，其於有期徒刑執
    行完畢後，5 年內故意再犯本件有期徒刑以上之罪，為累犯
    ，應依刑法第47條第1 項之規定加重其刑。爰審酌被告有多
    次施用毒品之前科，仍未知警惕，再犯本案之罪，足見其未
    徹底戒除惡習遠離毒害，惟念及施用毒品本質上係戕害自身
    健康之行為，尚未嚴重破壞社會秩序或侵害他人權益，暨其
    犯罪之動機、目的、所生危害及犯罪後坦承犯行，犯後態度
    良好等一切情狀，爰量處如主文所示之刑，以示懲儆。另扣
    案之SAMSUNG 牌手機1 支（序號：000000000000000 ）、SI
    M 卡2 張（門號：0000-000000 、0000-000000 ），均為被
    告另案涉嫌販賣毒品之證據（業經臺灣彰化地方法院檢察署
    檢察官以100 年度偵字第4643號、第5074號案提起公訴，並
    由本院100 年度訴字第854 號案判決），與本案施用第一級
    毒品之犯行無關，故於本案均不予宣告沒收，附此敘明。
據上論斷，應依刑事訴訟法第273 條之1 第1 項、第299 條第1
項前段，毒品危害防制條例第10條第1 項，刑法第11條前段、第
47條第1項，判決如主文。
本案經檢察官張嘉宏到庭執行職務。
中    華    民    國    100   年    11    月    30    日
                        刑事第八庭    法  官  田德煙
以上正本證明與原本無異。
如不服本判決應於收受判決後10日內向本院提出上訴書狀，並應
敘述具體理由；其未敘述上訴理由者，應於上訴期間屆滿後20日
內向本院補提理由書（均須按他造當事人之人數附繕本）「切勿
逕送上級法院」。
中    華    民    國   100    年    11    月    30    日
                                      書記官  吳冠慧
【附錄本案論罪科刑法條全文】
毒品危害防制條例第10條：
施用第一級毒品者，處 6 月以上 5 年以下有期徒刑。
施用第二級毒品者，處 3 年以下有期徒刑。